智慧財產法院行政判決
                                   100年度行專訴字第42號
                                 民國100年9月8日辯論終結
原      告　高瑞乾　　　
訴訟代理人　林景郁專利師 
          　蔣文正律師
          　桂齊恆律師（兼送達代收人）
複代理人  　江郁仁律師
被      告　經濟部智慧財產局
代　表　人　王美花（局長）住同上
訴訟代理人　王建富　　　
參  加  人　林啟生　　　
訴訟代理人　劉法正律師
          　楊祺雄律師（兼送達代收人）
複代理人  　蘇三榮律師
上列當事人間因發明專利舉發事件，原告不服經濟部中華民國10
0年3月9日經訴字第10006096830號訴願決定，提起行政訴訟，並
經本院命參加人獨立參加被告之訴訟，本院判決如下︰
　　主  文
訴願決定及原處分均撤銷。
訴訟費用由被告負擔。
    事實及理由
一、事實概要：緣原告前於民國94年6月28日以「手工具吊架」
    向被告申請發明專利，經其編為第94121644號審查，准予專
    利，並於公告期滿後，發給發明第I283629號專利證書（下
    稱系爭專利）。嗣參加人林啟生以系爭專利違反專利法第22
    條第4項之規定，於96年10月12日對之提起舉發，案經被告
    審查，以98年8月18日（98）智專三(三)05055字第0982050593
    0號專利舉發審定書為「舉發成立，應撤銷專利權」之處分
    。原告不服，提起訴願，經被告以98年10月9日（98）智專
    三(三)05055字第09820637970號函自行撤銷原處分並陳報經濟
    部，經濟部乃以98年10月30日經訴字第09806128420號訴願
    決定書為「訴願不受理」之決定。旋原告於98年12月22日提
    出申請專利範圍更正本，經被告審查認為應准予更正，並通
    知參加人針對該更正本表示意見，參加人分別於99年2月4日
    、4月23日及6月29日提出補充舉發理由及證據，並經原告補
    充答辯，案經被告依該更正本審查，以99年10月20日（99）
    智專三(三)05055字第09920744290號專利舉發審定書為「舉發
    成立，應撤銷專利權」之處分。原告不服，提起訴願，經經
    濟部100年3月9日經訴字第10006096830號決定駁回，遂向本
    院提起行政訴訟。
二、原告之主張：
  (一)系爭專利申請專利範圍第1項並非由證據2所能輕易完成，就
    證據2圖式第2圖來看，證據2「底板(41)之圓桿狀端部」所
    配合的滑動槽並非圓弧形，而是矩形的溝槽，雖然證據2「
    底板(41)」之端部係圓弧形，但其使用上並無配合圓弧形溝
    槽使用較佳的說明，況系爭專利「圓弧形的滑動槽」係能完
    整包覆「圓桿狀端部」之設計，此點證據2所揭露之矩形溝
    槽並無法達到相同的效果，故由證據2揭露的「底板(41)的
    圓弧形端部」難以推知可將配合的溝槽設為圓弧的形狀，系
    爭專利「圓弧形的滑動槽」特徵並非證據2「底板(41)之圓
    桿狀端部」配對形狀的簡易轉用。其次，系爭專利「基座為
    一ㄑ形的板體」特徵在於板體的後端為凹口，且前端為朝前
    凸出的形態，然而證據2平板形「底板41」的後面並無凹口
    ，前端也無朝前凸出，由於系爭專利與證據2前述構造的設
    計概念差異，導致證據2平板的形狀難以推想為ㄑ形，因此
    系爭專利「基座為一ㄑ形的板體」特徵並非證據2「底板(4
    1)之平板形」之形狀簡易轉用。
  (二)系爭專利申請專利範圍第1項亦非由證據2、4所能輕易完成
    ，證據4的滑板係階級的形狀，與系爭專利「ㄑ形」有著不
    小的形狀差異，無論證據2或4，皆未揭露系爭專利「圓弧形
    的滑動槽」之特徵，因此系爭專利申請專利範圍第1項獨立
    項所界定的特徵並非證據2、4揭露構造之簡易轉用，由證據
    2 、4不能證明系爭專利申請專利範圍第1項係為其所屬技術
    領域中具有通常知識者依申請前之先前技術所能輕易完成。
  (三)系爭專利申請專利範圍第2項非由證據2、3或證據2、3、4之
    組合所能輕易完成，證據3雖能以「彈片 (20)、上前壁(113
    )、下前壁 (114)」圍成前、後較長而左、右較窄的孔洞，
    但相較系爭專利於「容置孔 (221A)」的相對兩側設有「切
    槽 (222A)」，其係由「容置孔 (221A)」之孔洞周圍再形成
    寬度較窄的相對凹口之設計，因此「容置孔 (221A)」的周
    圍並非平整，而證據3「彈片 (20)」圍出的形狀為U形孔洞
    且邊緣平滑，無法用來插設定位工具，因此證據3彈片圍出
    的U形孔洞無法等效轉用為系爭專利的「容置孔 (221A)、切
    槽 (222A)」構造特徵。系爭專利申請專利範圍第2項所界定
    之特徵並非證據3揭露「彈片 (20)」構造之簡易轉用，因此
    由證據2、3或證據2、3、4不能證明系爭專利申請專利範圍
    第2項係為其所屬技術領域中具有通常知識者依申請前之先
    前技術所能輕易完成。
  (四)系爭專利申請專利範圍第3項非由證據2、3之組合所能輕易
    完成，承前所述，證據3彈片圍出之U形孔洞無法等效轉用為
    系爭專利之「容置孔(221A)、切槽(222A)」構造特徵，又證
    據2並未揭露系爭專利「圓弧形的滑動槽」之特徵，且系爭
    專利「基座為一ㄑ形的板體」之特徵並非證據2「底板(41)
    之平板形」之形狀簡易轉用，因此由證據2、3不能證明系爭
    專利申請專利範圍第3項係為其所屬技術領域中具有通常知
    識者依申請前之先前技術所能輕易完成。
  (五)系爭專利申請專利範圍第4項附屬項非由證據2、4之組合所
    能輕易完成，由證據4所揭露之構造來看，其掛勾係由朝下
    延伸之桿體朝前形成，反觀系爭專利，係由長形塊體之自由
    端朝上伸設一掛勾，對比於系爭專利之「長形塊體」應為證
    據4之承座(20)，但證據4之掛勾並非形成於承座(20)的前端
    ，而是形成於承座(20)底部延伸的桿體底端，證據4掛勾設
    置的相對位置，以及與能夠提供的吊掛作用，皆與系爭專利
    前端具有朝上凸伸掛勾(221B)的長形塊體不同，意即「長形
    塊體」前端的「掛勾(221B)」並未被證據4的掛勾所揭露。
    系爭專利申請專利範圍第4項所界定之特徵並未揭露於證據4
    之掛勾，因此由證據2、4不能證明系爭專利申請專利範圍第
    4項為其所屬技術領域中具有通常知識者依申請前之先前技
    術所能輕易完成。
  (六)系爭專利申請專利範圍第5項並非由證據2、4之組合所能輕
    易完成，如前述所述，系爭專利「長形塊體」前端之「掛勾
    (221B)」並未被證據4的掛勾所揭露。此外，系爭專利申請
    專利範圍第5項所界定之特徵並未揭露於證據4之掛勾，且系
    爭專利「基座為一ㄑ形的板體」特徵並非證據2「底板(41)
    之平板形」之形狀簡易轉用，因此由證據2、4不能證明系爭
    專利申請專利範圍第5項為其所屬技術領域中具有通常知識
    者依申請前之先前技術所能輕易完成。
  (七)系爭專利申請專利範圍第6項並非由證據2、5或證據2、4、5
    之組合所能輕易完成：證據5的安裝柱(26)主要用於固死套
    筒，與系爭專利可自由取用的開放式定位柱的用途有別，加
    上系爭專利標示鰭片朝下伸設的構造，與證據5唇部(22)的
    用途有著開放式與封閉式的差異，因此證據2、5或證據2、
    4、5不能證明系爭專利申請專利範圍第6項為其所屬技術領
    域中具有通常知識者依申請前之先前技術所能輕易完成。
  (八)系爭專利申請專利範圍第7項並非由證據2、5之組合所能輕
    易完成，如前所述，系爭專利可自由取用的開放式定位柱及
    標示鰭片朝下伸設的構造，與證據5的安裝柱(26)及唇部(2
    2)的功能及用途有別，如前所述，證據2未揭露系爭專利「
    圓弧形的滑動槽」之特徵，系爭專利「基座為一ㄑ形的板體
    」特徵亦非證據2「底板(41)之平板形」之形狀簡易轉用。
    因此證據2、5組合不能證明系爭專利申請專利範圍第7項為
    其所屬技術領域中具有通常知識者依申請前之先前技術所能
    輕易完成。
  (九)系爭專利申請專利範圍第7項並非由證據21所能輕易完成，
    證據21揭露之構造，除了徒有對應水平板體、定位柱以及標
    示鰭片等構造外形，各構造相對結合的關係與系爭專利完全
    不同之外，構造相對結合的方式及能提供的使用效果亦完全
    不同。證據21揭露之定位柱12係由基座向外延伸，因此「定
    位柱12根本沒有結合在水平板體上」，沒有對應到系爭專利
    之定位柱構造(221C)，此外，由於證據21的水平板體並非由
    基座朝外延伸之構造，因此也不能夠提供手工具懸掛之功能
    ，而證據21中空孔洞基座之孔洞由於位於內部，沒有揭露係
    爭專利「基座為一ㄑ形的板體」的構造特徵，且證據21基座
    的尖端為圓弧形的端角也沒有揭露系爭專利「圓弧形的滑動
    槽」的特徵，故由證據21無法證明系爭專利申請專利範圍第
    7項為其所屬技術領域中具有通常知識者依申請前之先前技
    術所能輕易完成。
  (十)系爭專利申請專利範圍第8項附屬項並非由證據2、6或證據2
    、4、6或證據2、3或證據2、3、4或證據2、11或證據2、4、
    11組合所能輕易完成。
  1.系爭專利之「弧形定位槽(221D)」係「相鄰的吊掛元件間的
    相對面各凹設一弧形定位槽」的構造，證據6之「弧形定位
    槽(214)」係由吊掛滑塊的前面朝後凹設，並不是設於相鄰
    的兩吊掛滑塊之間，此「弧形定位槽(214)」與本案相鄰吊
    掛元件間設有的「弧形定位槽(221D)」是單一物件的前方與
    兩物件側旁之間的構造差別，並不能夠相提並論。
  2.證據3之定位環(2)在自然狀態時，其側壁為平直面且相互抵
    靠的狀態，其彎曲的時候是在插入工具定位之時，且視插入
    的工具是桿體或者板體，會成為平行或者凹弧的各種不定形
    狀。反觀系爭專利設於相鄰的吊掛元件間的「弧形定位槽」
    卻是永遠固定的形態，不會變形也不會彎曲，且相鄰之「弧
    形定位槽」間還能夠調整間距，自不能以證據3「手工具(3)
    被定位環(2)夾住」的使用過程中出現的暫時狀態來認定是
    揭露了系爭專利的固定形狀。因此，證據3定位環(2)夾持手
    工具所形成的凹槽為暫時狀態而不能夠轉用為系爭專利於「
    相鄰的吊掛元件間的相對面各凹設一弧形定位槽」之構造，
    其不能夠自由調整凹槽之間距離的限制也難成為「相鄰的吊
    掛元件間的相對面各凹設一弧形定位槽」之特徵。
  3.證據11圖式第1圖配合說明書第3欄倒數第4行至第5欄第41行
    之記載可知，顎3與滑塊41透過螺絲由外面穿過孔5結合，並
    且置入軌道2的槽4中。但由第1圖可以看出，顎3與滑塊41為
    分離的狀態，顎3的孔5與滑塊41的螺孔之間缺乏螺絲之類固
    定件的揭露，甚至觀察該孔5的位置，根本就穿過內側弧形
    凹槽7的中間，產生了干涉的缺陷，若螺絲穿過孔5再結合於
    滑塊41，先不論滑塊41位置根本是錯位，難以理解如何與顎
    3結合，弧形凹槽7與孔5的干涉就會造成螺絲的螺桿在弧形
    凹槽7處露出，造成氣動工具無法容置於弧形凹槽7的凹槽處
    的狀況發生。
  4.證據11圖式第3圖配合說明書第3欄倒數第4行至第5欄第41行
    之記載可知，顎3與滑塊41透過螺絲由外面穿過孔5結合，並
    置入軌道2的槽4中而可旋轉。但由截圖可以看出，顎3雖為
    外側部分經旋轉後朝上的狀態，但孔5的高低位置卻過低而
    與軌道2上下錯開，螺絲根本不可能穿過孔5而進入軌道2內
    ，此為不可能存在的構造狀態，證據11揭露之構造係無法實
    施之構造。
  5.由證據11第1圖之剖面示意圖以及證據11說明書第5欄第1至3
    行「The retaining jaw are detachably fastened with
    screws to sliding blocks, which are arranged in one
    such groove.(爪是用螺釘以可拆卸的方式固定在設於凹槽
    的滑塊)」的記載可以看出，證據11的兩個爪 (Jaw)是以螺
    絲穿過穿孔5鎖入設於軌道2的滑塊41。但如狀載圖所示，為
    原告將證據11第1圖依比例及構造所繪製的另一剖面示意圖
    。當動力工具6要置入兩個爪 (Jaw)之間的凹槽定位時，會
    與穿過凹槽位置的固定件產生干涉，發生動力工具6無法置
    入兩個爪 (Jaw)之間，或者動力工具6置入後，無法將螺絲
    穿過穿孔5螺鎖於滑塊41的問題，亦即證據11圖式與說明書
    所揭露構造為不可實施之構造。
  (十一)系爭專利申請專利範圍第9項並非由證據2、6或證據2、3或
    證據2、11之組合所能輕易完成，如前所述，由證據2、6或
    證據2、3或證據2、11之組合不能證明系爭專利申請專利範
    圍第9項係為其所屬技術領域中具有通常知識者依申請前之
    先前技術所能輕易完成。
  (十二)系爭專利申請專利範圍第10項並非由證據2、3、7之組合所
    能輕易完成，系爭專利申請專利範圍第10項所界定之特徵並
    非證據3揭露「彈片(20)」構造的簡易轉用，因此由證據2、
    3、7之組合不能證明系爭專利申請專利範圍第10項為其所屬
    技術領域中具有通常知識者依申請前之先前技術所能輕易完
    成。
  (十三)系爭專利申請專利範圍第11項並非由證據2、3、7之組合所
    能輕易完成，如前所述，系爭專利申請專利範圍第11項所界
    定之特徵並非證據3揭露「彈片(20)」構造之簡易轉用，且
    系爭專利「圓弧形的滑動槽」特徵並非證據2「底板(41)之
    圓桿狀端部」之配對形狀簡易轉用，「基座為一ㄑ形的板體
    」特徵並非證據2「底板(41)之平板形」之形狀簡易轉用，
    因此證據2、3、7之組合不能證明系爭專利申請專利範圍第
    11項係為其所屬技術領域中具有通常知識者依申請前之先前
    技術所能輕易完成。
  (十四)系爭專利申請專利範圍第12項之特徵並非各證據之形狀簡易
    轉用，系爭專利申請專利範圍第12項所界定特徵並非證據2
    、4之形狀的簡易轉用，因此由證據2、3、4、7的組合不能
    證明系爭專利申請專利範圍第12項獨立項係為其所屬技術領
    域中具有通常知識者依申請前之先前技術所能輕易完成。
  (十五)原證1係對應系爭專利申請專利範圍第2、3項之美國專利案
    ，原證2係對應系爭專利申請專利範圍第4、5項之美國專利
    案，原證3係對應系爭專利申請專利範圍第6、7項之美國專
    利案，原證2係對應系爭專利申請專利範圍第8、9項之美國
    專利案，以上系爭專利申請專利範圍各項對應的美國案都經
    審定核准，足證系爭專利申請專利範圍各項確實非所屬技術
    領域中具有通常知識者依申請前之先前技術所能輕易完成。
  (十六)並聲明：1.訴願決定及原處分均撤銷；2.訴訟費用由被告負
    擔。
三、被告辯稱：
  (一)經比較證據2與系爭專利申請專利範圍第1項，系爭專利之滑
    軌桿(10)可對應證據2之固定架(30)，系爭專利之底板(11)
    可對應證據2固定架(30)之底板，系爭專利之勾臂(12)可對
    應證據2之勾臂，系爭專利之吊掛滑塊(20A、20B、20C、20D
    )可對應證據2之插頭(40)，系爭專利之基座(21)可對應證據
    2之底板(41)，系爭專利之吊掛元件(22A、22B、22C、22D)
    可對應證據2之插頭(40)，系爭專利之固定孔(13)可對應證
    據2之固定孔，系爭專利之滑動槽(121)可對應證據2之滑槽
    (31)，系爭專利之滑動部（211）為圓桿狀大頭部可對應證
    據2底板(41)之圓桿狀端部，系爭專利之主要構件特徵已被
    揭露於證據2，兩案差別在於系爭專利之「勾臂(12)於內側
    形成圓弧形的滑動槽，基座(21)為一ㄑ形的板體」結構特徵
    ，惟「圓弧形的滑動槽」特徵為證據2「底板(41)之圓桿狀
    端部」之配對形狀簡易轉用，另「基座為一ㄑ形的板體」特
    徵則為證據2「底板(41)之平板形」之形狀簡易轉用，且證
    據2之第1圖習用之套筒插座示意圖之插頭之底腳（21）亦
    揭露「圓桿狀端部」，銳利邊緣（210）和固定架（10）圍
    成近似「ㄑ形的板體」，所以由證據2可證明系爭專利申請
    專利範圍第1項係為其所屬技術領域中具有通常知識者依申
    請前之先前技術所能輕易完成。
  (二)系爭專利之主要構件特徵已為證據2所揭露，且「基座為一
    ㄑ形的板體」特徵為證據4第1圖「承座(20)之滑板（21）為
    一ㄑ形」之形狀等效轉用，所以由證據2和證據4之組合可證
    明系爭專利申請專利範圍第1項係為其所屬技術領域中具有
    通常知識者依申請前之先前技術所能輕易完成，不具進步性
    。
  (三)系爭專利創作說明書第9頁第22行記載「當容置孔(221A)用
    於插掣定位平口螺絲起子(60)時，配合兩切槽(222A)供平口
    螺絲起子(60)的前端通過」，因此系爭專利申請專利範圍第
    2項附屬特徵之「容置孔（221A）、切槽（222A）」是為了
    「供平口螺絲起子(60)的前端通過」而必要的形狀設計，亦
    為證據3「彈片(20)、上前壁（113）、下前壁（114）圍成
    容置孔」之形狀等效轉用，且因為平口螺絲起子(60)的前端
    桿子很長，證據3相同具有無法從容置孔內自動拔出螺絲起
    子之良好的固定效果，所以由證據2和證據3之組合、或證據
    2、證據3和證據4之組合可證明系爭專利申請專利範圍第2項
    不具進步性。
  (四)經比較證據2、3之組合與系爭專利申請專利範圍第3項，系
    爭專利之滑軌桿(10)可對應證據2之固定架(30)，系爭專利
    之底板(11)可對應證據2固定架(30)之底板，系爭專利之勾
    臂(12)可對應證據2之勾臂，系爭專利之吊掛滑塊(20A、20B
    、20C、20D)可對應證據2之插頭(40)，系爭專利之基座(21)
    可對應證據2之底板(41)，系爭專利之吊掛元件(22A、22B、
    22C、22D)可對應證據2之插頭(40)，系爭專利之固定孔(13)
    可對應證據2之固定孔，系爭專利之滑動槽(121)可對應證據
    2之滑槽(31)，系爭專利之滑動部（211）為圓桿狀大頭部可
    對應證據2底板(41)之圓桿狀端部，系爭專利之「容置孔（
    221A）、切槽（222A）」特徵為證據3「彈片(20)、上前壁
    （113）、下前壁（114）圍成容置孔」之形狀等效轉用，且
    因為平口螺絲起子(60)的前端桿子很長，證據3相同具有無
    法從容置孔內自動拔出螺絲起子之良好的固定效果，因此系
    爭專利之主要構件特徵已被揭露於證據2和證據3之組合，兩
    案差別在於系爭專利之「勾臂(12)於內側形成圓弧形的滑動
    槽，基座(21)為一ㄑ形的板體」結構特徵，惟「圓弧形的滑
    動槽」特徵為證據2「底板(41)之圓桿狀端部」之配對形狀
    簡易轉用，另「基座為一ㄑ形的板體」特徵則為證據2「底
    板(41 )之平板形」之形狀簡易轉用，且證據2之第1圖習用
    之套筒插座示意圖之插頭之底腳（21）亦揭露「圓桿狀端部
    」，銳利邊緣（210）和固定架（10）圍成近似「ㄑ形的板
    體」，由證據2和證據3之組合可證明系爭專利申請專利範圍
    第3項係為其所屬技術領域中具有通常知識者依申請前之先
    前技術所能輕易完成，不具進步性。
  (五)系爭專利申請專利範圍第4項之「掛勾（221B）」被揭露於
    證據4承座(20)下部之掛勾，所以由證據2、4之組合可證明
    系爭專利申請專利範圍第4項不具進步性，故起訴無理由。
  (六)比較證據2、4之組合與系爭專利申請專利範圍第5項，系爭
    專利之滑軌桿(10)可對應證據2之固定架(30)，系爭專利之
    底板(11)可對應證據2固定架(30)之底板，系爭專利之勾臂
    (12)可對應證據2之勾臂，系爭專利之吊掛滑塊(20A、20B、
    20C、20D)可對應證據2之插頭(40)，系爭專利之基座(21)可
    對應證據2之底板(41)，系爭專利之吊掛元件(22A、22B、22
    C、22D)可對應證據2之插頭(40)，系爭專利之固定孔(13)可
    對應證據2之固定孔，系爭專利之滑動槽(121)可對應證據2
    之滑槽(31)，系爭專利之滑動部（211）為圓桿狀大頭部可
    對應證據2底板(41)之圓桿狀端部，系爭專利之「掛勾（221
    B）」特徵被揭露於證據4承座(20)下部之掛勾，系爭專利之
    主要構件特徵已被揭露於證據2和證據4之組合，兩案差別在
    於系爭專利之「勾臂(12)於內側形成圓弧形的滑動槽，基座
    (21)為一ㄑ形的板體」結構特徵，惟「圓弧形的滑動槽」特
    徵為證據2「底板(41)之圓桿狀端部」之配對形狀簡易轉用
    ，另「基座為一ㄑ形的板體」特徵則為證據2「底板(41)之
    平板形」之形狀簡易轉用，且證據2之第1圖習用之套筒插座
    示意圖之插頭之底腳（21）亦揭露「圓桿狀端部」，銳利邊
    緣（210）和固定架（10）圍成近似「ㄑ形的板體」，所以
    由證據2、4之組合可證明系爭專利申請專利範圍第5項為其
    所屬技術領域中具有通常知識者依申請前之先前技術所能輕
    易完成，不具進步性。
  (七)系爭專利申請專利範圍第6項之附屬特徵「定位柱（221C）
    、標示鰭片（222C）」被揭露於證據5「安裝柱（26）、唇
    部（22）」，所以由證據2、5之組合、或證據2、證據4、5
    之組合可證明系爭專利申請專利範圍第6項不具進步性。
  (八)比較證據2、5之組合與系爭專利申請專利範圍第7項，系爭
    專利之滑軌桿(10)可對應證據2之固定架(30)，系爭專利之
    底板(11)可對應證據2固定架(30)之底板，系爭專利之勾臂
    (12)可對應證據2之勾臂，系爭專利之吊掛滑塊(20A、20B、
    20C、20D)可對應證據2之插頭(40) ，系爭專利之基座(21)
    可對應證據2之底板(41)，系爭專利之吊掛元件(22A、22B、
    22C、22D)可對應證據2之插頭(40)，系爭專利之固定孔(13)
    可對應證據2之固定孔(參加人標號C)，系爭專利之滑動槽(1
    21)可對應證據2之滑槽(31)，系爭專利之滑動部（211）為
    圓桿狀大頭部可對應證據2底板(41)之圓桿狀端部，系爭專
    利之「定位柱（221C）、標示鰭片（222C）」特徵被揭露於
    證據5「安裝柱（26）、唇部（22）」，系爭專利之主要構
    件特徵已被揭露於證據2、5之組合，兩案差別在於系爭專利
    之「勾臂(12) 於內側形成圓弧形的滑動槽，基座(21)為一
    ㄑ形的板體」結構特徵，惟「圓弧形的滑動槽」特徵為證據
    2「底板(41)之圓桿狀端部」之配對形狀簡易轉用，另「基
    座為一ㄑ形的板體」特徵則為證據2「底板(41)之平板形」
    形狀簡易轉用，且證據2之第1圖習用之套筒插座示意圖之插
    頭之底腳（21）亦揭露「圓桿狀端部」，銳利邊緣（210）
    和固定架（10）圍成近似「ㄑ形的板體」，所以由證據2、
    5之組合可證明系爭專利申請專利範圍第7項為其所屬技術領
    域中具有通常知識者依申請前之先前技術所能輕易完成，不
    具進步性。
  (九)比較證據21與系爭專利申請專利範圍第7項，系爭專利之滑
    軌桿(10)可對應證據21之滑軌桿(10)，系爭專利之底板(11)
    可對應證據21之底板(參加人標號101)，系爭專利之勾臂(12
    )可對應證據21之勾臂(吊掛滑塊102)，系爭專利之吊掛滑塊
    (20A、20B、20C、20D)可對應證據21之吊掛滑塊(參加人標
    號12)，系爭專利之基座(21)可對應證據21之基座(參加人標
    號121)，系爭專利之吊掛元件(22A、22B、22C、22D)可對應
    證據21之吊掛元件(參加人標號122)，系爭專利之固定孔(13
    )可對應證據21之固定部(參加人標號13)，系爭專利之滑動
    槽(121)可對應證據21之滑動部(參加人標號123)相對之滑槽
    ，系爭專利之滑動部（211）為圓桿狀大頭部可對應證據21
    之滑動部(參加人標號123)，系爭專利之定位柱（221C）可
    對應證據21之定位柱(參加人標號125)，系爭專利之標示鰭
    片（222C）可對應證據21之標示鰭片(參加人標號14)，系爭
    專利之主要構件特徵已被揭露於證據21，兩案差別在於系爭
    專利之「勾臂(12)於內側形成圓弧形的滑動槽，基座(21)為
    一ㄑ形的板體」結構特徵，惟證據21之滑動部(參加人標號
    123)尖端亦為圓弧形的倒角，相對之滑槽亦可為「圓弧形的
    滑動槽」，另「基座為一ㄑ形的板體」特徵則為證據21之基
    座(參加人標號121)設有中空孔洞之形狀簡易轉用，所以由
    證據21可證明系爭專利申請專利範圍第7項係為其所屬技術
    領域中具有通常知識者依申請前之先前技術所能輕易完成，
    不具進步性。另同理「圓弧形的滑動槽」特徵為證據2「底
    板(41)之圓桿狀端部」之配對形狀簡易轉用，另「基座為一
    ㄑ形的板體」特徵則為證據2「底板(41)之平板形」之形狀
    簡易轉用，且證據2之第1圖習用之套筒插座示意圖之插頭之
    底腳（21）亦揭露「圓桿狀端部」，銳利邊緣（210）和固
    定架（10）圍成近似「ㄑ形的板體」，所以由證據2、5、21
    之組合亦可證明系爭專利申請專利範圍第7項係為其所屬技
    術領域中具有通常知識者依申請前之先前技術所能輕易完成
    ，不具進步性。
  (十)系爭專利申請專利範圍第8項附屬特徵之「弧形定位槽（221
    D）」特徵為證據6「弧形定位槽（214）」、證據3「手工具
    （3）被定位環（2）夾住」、證據11「弧形窩槽（7、9、10
    ）」之形狀等效轉用，所以證據2、6之組合、或證據2、4、
    6之組合或證據2、3之組合、或證據2、3、4之組合或證據2
    、11之組合、或證據2、4、11之組合可證明系爭專利申請專
    利範圍第8項不具進步性。
  (十一)系爭專利之滑軌桿(10)可對應證據2之固定架(30)，系爭專
    利之底板(11)可對應證據2固定架(30)之底板，系爭專利之
    勾臂(12)可對應證據2之勾臂，系爭專利之吊掛滑塊(20A、
    20B、20C、20D)可對應證據2之插頭(40)，系爭專利之基座
    (21)可對應證據2之底板(41)，系爭專利之吊掛元件(22A、
    22B、22C、22D)可對應證據2之插頭(40)，系爭專利之固定
    孔(13)可對應證據2之固定孔，系爭專利之滑動槽(121)可對
    應證據2之滑槽(31)，系爭專利之滑動部（211）為圓桿狀大
    頭部可對應證據2底板(41)之圓桿狀端部，系爭專利之「弧
    形定位槽（221D）」特徵為證據6「弧形定位槽（214）」、
    證據3「手工具（3）被定位環（2）夾住」、證據11「弧形
    窩槽（7、9、10）」之形狀等效轉用，系爭專利之主要構件
    特徵已分別被揭露於依據證據2、6之組合或證據2、3之組合
    或證據2、11之組合，其差別在於系爭專利之「勾臂(12)於
    內側形成圓弧形的滑動槽，基座(21)為一ㄑ形的板體」結構
    特徵，惟「圓弧形的滑動槽」特徵為證據2「底板(41)之圓
    桿狀端部」之配對形狀簡易轉用，另「基座為一ㄑ形的板體
    」特徵則為證據2「底板(41)之平板形」之形狀簡易轉用，
    且證據2之第1圖習用之套筒插座示意圖之插頭之底腳（21）
    亦揭露「圓桿狀端部」，銳利邊緣（210）和固定架（10）
    圍成近似「ㄑ形的板體」，所以依證據2、6之組合或證據2
    、3之組合、或證據2、11之組合可證明系爭專利申請專利範
    圍第9項係為其所屬技術領域中具有通常知識者依申請前之
    先前技術所能輕易完成，不具進步性。
  (十二)系爭專利之滑軌桿(10)可對應證據2之固定架(30)，系爭專
    利之底板(11)可對應證據2固定架(30)之底板，系爭專利之
    勾臂(12)可對應證據2之勾臂，系爭專利之吊掛滑塊(20A、2
    0B、20C、20D)可對應證據2之插頭(40)，系爭專利之基座(2
    1)可對應證據2之底板(41)，系爭專利之吊掛元件(22A、22B
    、22C、22D)可對應證據2之插頭(40)，系爭專利之固定孔(1
    3)可對應證據2之固定孔，系爭專利之滑動槽(121)可對應證
    據2之滑槽(31)，系爭專利圓桿狀大頭部之滑動部(211)可對
    應證據2底板(41)之圓桿狀端部，系爭專利之容置孔（221A
    ）可對應證據3之「彈片(20)、上前壁（113）、下前壁（11
    4）圍成容置孔」之形狀等效轉用，系爭專利之基板(30)可
    對應證據7之吊板(11)，系爭專利之吊掛孔（31）可對應證
    據7之掛孔(111)，系爭專利之抵板(32)可對應證據7之置放
    凹槽(112)下緣，系爭專利之插槽(33)可對應證據7之滑槽(1
    13)，系爭專利之壓條(40)可對應證據7之套掣片(12)，系爭
    專利之插扣(41)可對應證據7之扣頭(131)，系爭專利之固定
    槽(42)可對應證據7之卡掣凹區(121)，系爭專利之「容置孔
    （221A）、切槽（222A）」特徵為證據3「彈片(20)、上前
    壁（113）、下前壁（114）圍成容置孔」之形狀等效轉用，
    系爭專利之主要構件特徵已被揭露於證據2、證據3和證據7
    之組合，兩案差別在於系爭專利之「勾臂於內側形成圓弧形
    的滑動槽，基座為一ㄑ形的板體」結構特徵，惟「圓弧形的
    滑動槽」特徵為證據2「底板(41)之圓桿狀端部」之配對形
    狀簡易轉用，及「基座為一ㄑ形的板體」特徵為證據2「底
    板(41)之平板形」之形狀簡易轉用，且證據2之第1圖 習用
    之套筒插座示意圖之插頭之底腳（21）亦揭露「圓桿狀端部
    」，銳利邊緣（210）和固定架（10）圍成近似「ㄑ形的板
    體」，所以由證據2、3、7之組合可證明系爭專利申請專利
    範圍第10項係為其所屬技術領域中具有通常知識者依申請前
    之先前技術所能輕易完成，不具進步性。
  (十三)比較證據2、3、7之組合與系爭專利申請專利範圍第11項，
    系爭專利之固定孔(13)可對應證據2之固定孔，系爭專利之
    固定件(70)可對應證據2之螺釘，系爭專利之滑軌桿(10)可
    對應證據2之固定架(30)，系爭專利之基板(30)可對應證據7
    之吊板(11)，系爭專利之勾臂(12)可對應證據2之勾臂，系
    爭專利之滑動槽(121)可對應證據2之滑槽(31)，系爭專利之
    基座(21)可對應證據2之底板(41)，系爭專利圓桿狀大頭部
    之滑動部(211)可對應證據2底板(41) 之圓桿狀端部，系爭
    專利之主要構件特徵已被揭露於證據2、證據3和證據7之組
    合，兩案差別在於系爭專利之「勾臂於內側形成圓弧形的滑
    動槽，基座為一ㄑ形的板體」結構特徵，惟「圓弧形的滑動
    槽」特徵為證據2「底板(41)之圓桿狀端部」之配對形狀簡
    易轉用，及「基座為一ㄑ形的板體」特徵為證據2「底板(41
    )之平板形」之形狀簡易轉用，且證據2之第1圖習用之套筒
    插座示意圖之插頭之底腳（21）亦揭露「圓桿狀端部」，銳
    利邊緣（210）和固定架（10）圍成近似「ㄑ形的板體」，
    所以由證據2、證據3和證據7之組合可證明系爭專利申請專
    利範圍第11項係為其所屬技術領域中具有通常知識者依申請
    前之先前技術所能輕易完成，不具進步性。另「基座為一ㄑ
    形的板體」特徵為證據4第4圖「承座(20)之滑板（21）為一
    ㄑ形」之形狀等效轉用，所以由證據2、3、4、7之組合可證
    明系爭專利申請專利範圍第11項為其所屬技術領域中具有通
    常知識者依申請前之先前技術所能輕易完成，不具進步性。
  (十四)比較證據2、3、7之組合與系爭專利申請專利範圍第12項，
    系爭專利之滑軌桿(10)可對應證據2之固定架(30)，系爭專
    利之底板(11)可對應證據2固定架(30)之底板，系爭專利之
    勾臂(12)可對應證據2之勾臂，系爭專利之吊掛滑塊(20A、
    20B、20C、20D)可對應證據2之插頭(40)，系爭專利之基座
    (21)可對應證據2之底板(41)，系爭專利之吊掛元件(22A、
    22B、22C、22D)可對應證據2之插頭(40)，系爭專利之固定
    孔(13)可對應證據2之固定孔，系爭專利之滑動槽(121)可對
    應證據2之滑槽(31)，系爭專利圓桿狀大頭部之滑動部(211)
    可對應證據2底板(41) 之圓桿狀端部，系爭專利之容置孔（
    221A）可對應證據3之「彈片(20)、上前壁（113）、下前壁
    （114）圍成容置孔」之形狀等效轉用，系爭專利之基板(30
    )可對應證據7之吊板(11)，系爭專利之吊掛孔（31）可對應
    證據7之掛孔(111)，系爭專利之抵板(32)可對應證據7之置
    放凹槽(112)下緣，系爭專利之插槽(33)可對應證據7之滑槽
    (113)，系爭專利之壓條(40)可對應證據7之套掣片(12)，系
    爭專利之插扣(41)可對應證據7之扣頭(131)，系爭專利之固
    定槽(42)可對應證據7之卡掣凹區(121)，系爭專利之固定件
    (70)可對應證據2之螺釘，系爭專利之滑動部（211）為圓桿
    狀大頭部可對應證據2底板(41)之圓桿狀端部，系爭專利之
    主要構件特徵已被揭露於證據2、3、7之組合，兩案差別在
    於系爭專利之「勾臂於內側形成圓弧形的滑動槽，基座為一
    ㄑ形的板體」結構特徵，惟「圓弧形的滑動槽」特徵為證據
    2「底板(41)之圓桿狀端部」之配對形狀簡易轉用，及「基
    座為一ㄑ形的板體」特徵為證據2「底板(41)之平板形」之
    形狀簡易轉用，且證據2之第1圖習用之套筒插座示意圖之插
    頭之底腳（21）亦揭露「圓桿狀端部」，銳利邊緣（210）
    和固定架（10）圍成近似「ㄑ形的板體」，所以由證據2、3
    、7之組合可證明系爭專利申請專利範圍第12項係為其所屬
    技術領域中具有通常知識者依申請前之先前技術所能輕易完
    成，不具進步性。另「基座為一ㄑ形的板體」特徵為證據4
    第4圖「承座(20)之滑板（21）為一ㄑ形」之形狀等效轉用
    ，所以由證據2、3、4、7之組合可證明系爭專利申請專利範
    圍第12項係為其所屬技術領域中具有通常知識者依申請前之
    先前技術所能輕易完成，不具進步性。
  (十五)並聲明：1.駁回原告之訴；2.訴訟費用由原告負擔。
四、參加人主張：
  (一)原告雖主張系爭專利之滑動槽的形狀不完全相同於證據2 ，
    以及基座的形狀與證據2 的底板不完全相同，但這些結構上
    的差異到底可產生何種特殊的功效，原告並未說明，顯然兩
    案前述結構之差異不僅為形狀簡易轉換，也無特殊功效，難
    謂具有進步性。
  (二)系爭專利申請專利範圍第1 項所界定之主要結構特徵已為證
    據2 所揭露，局部構造形狀的差異僅為簡易轉用，且難謂具
    有特殊的功效。另系爭專利之「基座21為一ㄑ形的板體」之
    特徵，亦為證據4 第2 圖揭示之「承座20之滑板21為一ㄑ形
    」之形狀等效轉用，被告認證據2 、4 之組合亦可證明系爭
    專利申請專利範圍第1 項係為其所屬技術領域中具有通常知
    識者依申請前之先前技術所能輕易完成，不具進步性，其審
    定理由並無違誤。
  (三)系爭專利之「容置孔221A、切槽222A」之技術特徵，為證據
    3第4圖揭示之「彈片20、上前壁113、下前壁114圍成容置孔
    」之形狀等效轉用，證據3也具有無法從容置孔內自動拔出
    螺絲起子的良好固定效果，所能達成的目的、功效與系爭專
    利相同。雖然證據3與系爭專利之容置孔略有差異，但原告
    只是強調兩案形狀不同，但形狀之不同並無法改變其用來夾
    持工具之功能相同的事實，故組合證據2、3或組合證據2、3
    、4皆可證明系爭專利申請專利範圍第2項係為其所屬技術領
    域中具有通常知識者依申請前之先前技術所能輕易完成，原
    告主張不足採信。
  (四)如前所述，系爭專利之滑軌桿10與吊掛滑塊20A等主要結構
    特徵已為證據2所揭露，至於系爭專利之「容置孔221A、切
    槽222A」等特徵，為證據3第4圖揭示之「彈片20、上前壁11
    3、下前壁114圍成容置孔」之形狀等效轉用，故依進步性判
    斷原則，證據2、3之組合確實足以證明系爭專利不具進步性
    。雖然系爭專利的容置孔221A、切槽222A的細部形狀與證據
    3由彈片20、上前壁113、下前壁114圍成容置孔略有差異，
    但前述差異僅為配對形狀簡易轉用，故組合證據2、3可證明
    系爭專利申請專利範圍第3 項係為其所屬技術領域中具有通
    常知識者依申請前之先前技術所能輕易完成，不具進步性。
  (五)系爭專利的掛勾221B的細部形狀不完全相同於證據4的掛勾
    ，但兩案掛勾的功效並無不同，故依進步性判斷原則，證據
    2、4之組合確實可證明系爭專利申請專利範圍第4項不具進
    步性，被告之審定理由並無違誤。
  (六)系爭專利申請專利範圍第5項所界定之滑軌桿10與吊掛滑塊2
    0B的主要結構特徵已為證據2所揭露，而該申請專利範圍第5
    項所界定的「吊掛元件22B於自由端設有掛勾221B」，亦相
    同於證據4第2圖揭示之「承座20下部之掛勾」，故證據2、4
    之組合亦可證明系爭專利申請專利範圍第5項不具進步性。
    雖然系爭專利的掛勾221B的細部形狀與證據4的掛勾略有差
    異，但進步性之判斷並不以構造完全相同為必要，故證據2
    、4之組合可證明系爭專利申請專利範圍第5項係為其所屬技
    術領域中具有通常知識者依申請前之先前技術所能輕易完成
    ，不具進步性，被告之審定理由並無違誤。
  (七)系爭專利之「吊掛元件22C設有定位柱221C及標示鰭片222C
    」等特徵，等同於證據5第一圖揭示之「安裝柱26、唇部22
    」。故組合證據2、5，或組合證據2、4、5皆可證明系爭專
    利申請專利範圍第6項不具進步性，被告之審定理由並無違
    誤。
  (八)如前所述，證據2與系爭專利之主要技術特徵相同，即系爭
    專利之滑軌桿10的結構特徵與吊掛滑塊20C的主要結構特徵
    已為證據2所揭露，且系爭專利「吊掛元件22C設有定位柱22
    1C及標示鰭片222C」之特徵，為證據5第一圖揭示之「安裝
    柱26、唇部22」所揭露，故證據2、5之組合亦可證明系爭專
    利申請專利範圍第7項不具進步性，被告之審定理由並無違
    誤。
  (九)即使系爭專利的滑軌桿10與吊掛滑塊20C的細部形狀與證據
    21的滑軌桿10、吊掛滑塊略有差異，但進步性在判斷上並不
    以結構完全相同為必要，系爭專利申請專利範圍第7項的主
    要技術特徵已在證據21揭露，兩案結構微小的差異只是配對
    形狀之簡易轉用，難謂具有進步性，故被告之審定理由並無
    違誤。如前所述，系爭專利之滑軌桿10的結構特徵與吊掛滑
    塊20C的主要結構特徵已為證據2所揭露，故組合證據2、5、
    21亦可證明系爭專利申請專利範圍第7項為其所屬技術領域
    中具有通常知識者依申請前之先前技術所能輕易完成。
  (十)系爭專利之「弧形定位槽221D」之特徵，為證據6第三圖揭
    示之「弧形定位槽214」、證據3「手工具3被定位環2夾住」
    、證據11「弧形窩槽7、9、10」之形狀等效轉用，故證據2
    、6或證據2、4、6或證據2、3或證據2、3、4或證據2、11或
    證據2、4、11之組合，皆可證明系爭專利申請專利範圍第8
    項係為其所屬技術領域中具有通常知識者依申請前之先前技
    術所能輕易完成，不具進步性，被告之審定理由並無違誤。
  (十一)系爭專利之主要技術特徵已分別揭露於證據2、6之組合或證
    據2、3之組合或證據2、11之組合，雖然系爭專利之細微設
    計略與前述證據有差異，但進步性在判斷上並不以全部結構
    形狀相同為必要，由於系爭專利申請專利範圍第9項所達成
    之功效與前述證據相同，故依進步性判斷原則，系爭專利申
    請專利範圍第9項確實不具進步性，被告之審定理由並無違
    誤。至於證據11是否「揭露充分而可據以實施」，為證據11
    是否可獲准專利之「專利要件」，與其是否得以作為本案前
    案證據之「證據能力」無涉，只要證據11已揭露了系爭專利
    之特定技術特徵，縱嗣後因不具專利要件而被核駁或舉發成
    立，仍不妨礙其作為本案前案證據之「證據能力」。故本案
    原告爭執證據11有不可實施之處，實與系爭專利是否具備進
    步性無涉。
  (十二)被告組合證據2、3、7認定系爭專利申請專利範圍第10項不
    具進步性，並無違誤：
  1.系爭專利申請專利範圍第10項為獨立項，其界定之必要元件
    中的滑軌桿10及吊掛滑塊20A的主要技術特徵與申請專利範
    圍第1項相同，該等結構已揭露於證據2的說明書及圖式中，
    故不再贅述。
  2.參舉發證據7的比對圖，系爭專利所界定之「基板30、吊掛
    孔31、抵板32、插槽33」，則分別對應證據7之「吊板11、
    掛孔111、置放槽112、滑槽113」，系爭專利之「壓條40、
    插扣41、固定槽42」，可分別對應證據7之「套掣片12、扣
    頭131、卡掣凹區121」。故系爭專利申請專利範圍第10項所
    界定之基板30及壓條40的構造亦揭露於證據7。
3.因此，系爭專利之主要構件特徵已分別揭露於證據2、3、7
    的組合，至於系爭專利的細部形狀與證據7 略有差異，但前
    述差異僅為等效轉用，亦為發明所屬技術領域中具有通常知
    識者依申請前之先前技術所能輕易完成，不具進步性，被告
    之審定理由並無違誤。
  (十三)前述基座之形狀僅為配對簡易轉換，故在申請專利範圍第10
    項不具進步性的前提下，該第11項附屬項亦難謂創新。故證
    據2、3、7或證據2、3、4、7之組合，皆可證明系爭專利申
    請專利範圍第11項不具進步性。
  (十四)系爭專利申請專利範圍第12項為獨立項，其結構與申請專利
    範圍第11項類似，只是缺乏切槽的相關界定。由於證據2、3
    、7之組合或者證據2、3、4、7之組合已可證明系爭專利申
    請專利範圍第11項違反進步性規定，而系爭專利申請專利範
    圍第12 項的範圍比申請專利範圍第11項大，故該前述證據
    之組合亦可證明系爭專利申請專利範圍第12項不具進步性，
    不再贅述。
  (十五)原告所舉系爭專利之美國對應案，其前案證據與本件不同，
    無法比附援引，原告亦自承美國案僅對應系爭專利申請專利
    範圍第2 至9 項，非全部之系爭專利申請專利範圍，而美國
    案申請專利範圍是否確實與系爭專利申請專利範圍第2 至9
    項完全相同，亦未見原告有任何說明。再者，對應之美國案
    並無如系爭專利一般遭受舉發之挑戰，未經過證據2 至21檢
    視是否具備各項專利要件，故原告所舉系爭專利之美國對應
    案，其案情及前案證據與本件不同，無法比附援引。
  (十六)綜上所陳，系爭專利各申請專利範圍在細微構造或形狀上雖
    不完全相同於各相關證據，但依進步性判斷原則，前述差異
    僅為形狀等效轉用或形狀簡易轉用，故被告作成系爭專利各
    申請專利範圍皆不具進步性的決定，完全符合進步性判斷原
    則，以及「專利審查基準」及專利法之規定，被告為「舉發
    成立，應撤銷專利權」之處分，應無違誤，訴願決定予以維
    持亦無不合。
  (十七)並聲明：1.原告之訴駁回；2.訴訟費用由原告負擔。
五、查系爭專利係於94年6月28日申請專利，被告於96年5月23日
    審定公告准予專利，則系爭專利是否有應撤銷專利權之情事
    ，應以核准審定時所適用之92年2月6日修正公布，而於93年
    7月1日施行之專利法為斷。又原告曾於98年12月22日申請更
    正系爭專利申請專利範圍，嗣經被告審認上開申請專利範圍
    更正本為申請專利範圍之減縮，未超出申請時原說明書及圖
    式所揭露之範圍，且未實質擴大或變更申請專利範圍，符合
    專利法第64條第1項第1款及第2項規定准予更正，故本件應
    以系爭專利98年12月22日更正後之申請專利範圍予以審理，
    合先敘明。
六、按凡利用自然法則之技術思想之創作，而可供產業上利用者
    ，得依專利法第21條暨第22條第1項之規定申請取得發明專
    利。又「申請前已見於刊物或已公開使用者」、「發明雖無
    第1項所列情事，但為其所屬技術領域中具有通常知識者依
    申請前之先前技術所能輕易完成時，仍不得依本法申請取得
    發明專利」，復為同法第22條第1項第1款及第4項所明定。
    參加人以如附表一所示之證據主張系爭專利有違專利法第22
    條第4項之規定提出舉發，嗣被告依系爭專利更正後之申請
    專利範圍內容予以審查，認如附表二所示之證據或證據組合
    足以證明系爭專利有違專利法第22條第4項之規定，而為「
    舉發成立，應撤銷專利權」之處分，原告不服提起訴願經遭
    駁回，遂提起本件訴訟，是本件之爭點為：如附表二所示之
    證據或證據組合是否足以證明系爭專利有違專利法第22條第
    4項之規定？茲析述如下：
  (一)更正後系爭專利申請專利範圍共12項，其中第1項、第3項、
    第5項、第7項、第9項、第10項、第12項為獨立項，餘為附
    屬項，其內容分別如下：
  1.一種手工具吊架，其係包括：一滑軌桿，該滑軌桿係於一橫
    長形底板的上、下端緣各形成一道勾臂構成，該滑軌桿於底
    板並設有兩個以上的固定部；以及複數個吊掛滑塊，各吊掛
    滑塊包括一基座及一由該基座朝外伸設而可供定位手工具的
    吊掛元件，其中該基座於上、下端緣各形成一受勾臂夾持定
    位的滑動部而可於滑軌桿上橫向滑移，該吊掛元件係由兩勾
    臂之間而由該基座朝外伸設；所述滑軌桿於底板兩端分別設
    有一所述固定部，且各固定部為一固定孔，所述勾臂於內側
    形成圓弧形的滑動槽，所述基座為一ㄑ形的板體，且兩滑動
    部對應各滑動槽而設為圓桿狀大頭部。
  2.如申請專利範圍第1項所述之手工具吊架，其中，所述吊掛
    元件係一塊體，並垂直穿設有一可供螺絲起子桿部插掣的容
    置孔，各容置孔於相對的兩側分別向外設有一切槽，兩切槽
    的開口係相對。
  3.一種手工具吊架，其係包括：一滑軌桿，該滑軌桿係於一橫
    長形底板的上、下端緣各形成一道勾臂構成，該滑軌桿於底
    板並設有兩個以上的固定部；以及複數個吊掛滑塊，各吊掛
    滑塊包括一基座及一由該基座朝外伸設而可供定位手工具的
    吊掛元件，其中該基座於上、下端緣各形成一受勾臂夾持定
    位的滑動部而可於滑軌桿上橫向滑移，該吊掛元件係由兩勾
    臂之間而由該基座朝外伸設；所述吊掛元件係一塊體，並垂
    直穿設有一可供螺絲起子桿部插掣的容置孔，各容置孔於相
    對的兩側分別向外設有一切槽，兩切槽的開口係相對。
  4.如申請專利範圍第1項所述之手工具吊架，其中，所述吊掛
    元件係一長形塊體，並於自由端朝上伸設一掛勾。
  5.一種手工具吊架，其係包括：一滑軌桿，該滑軌桿係於一橫
    長形底板的上、下端緣各形成一道勾臂構成，該滑軌桿於底
    板並設有兩個以上的固定部；以及複數個吊掛滑塊，各吊掛
    滑塊包括一基座及一由該基座朝外伸設而可供定位手工具的
    吊掛元件，其中該基座於上、下端緣各形成一受勾臂夾持定
    位的滑動部而可於滑軌桿上橫向滑移，該吊掛元件係由兩勾
    臂之間而由該基座朝外伸設；所述吊掛元件係一長形塊體，
    並於自由端朝上伸設一掛勾。
  6.如申請專利範圍第1項所述之手工具吊架，其中，所述吊掛
    元件係由所述基座朝外伸設的水平板體，於頂面中央朝上伸
    設一定位柱，並於自由端向下伸設一表面形成尺寸標示的標
    示鰭片。
  7.一種手工具吊架，其係包括：一滑軌桿，該滑軌桿係於一橫
    長形底板的上、下端緣各形成一道勾臂構成，該滑軌桿於底
    板並設有兩個以上的固定部；以及複數個吊掛滑塊，各吊掛
    滑塊包括一基座及一由該基座朝外伸設而可供定位手工具的
    吊掛元件，其中該基座於上、下端緣各形成一受勾臂夾持定
    位的滑動部而可於滑軌桿上橫向滑移，該吊掛元件係由兩勾
    臂之間而由該基座朝外伸設；所述吊掛元件係由所述基座朝
    外伸設的水平板體，於頂面中央朝上伸設一定位柱，並於自
    由端向下伸設一表面形成尺寸標示的標示鰭片。
  8.如申請專利範圍第1項所述之手工具吊架，其中，所述各吊
    掛元件係一塊體，並且所述吊掛滑塊以兩個為一組，於各相
    鄰吊掛元件間的相對面各凹設一弧形定位槽。
  9.一種手工具吊架，其係包括：一滑軌桿，該滑軌桿係於一橫
    長形底板的上、下端緣各形成一道勾臂構成，該滑軌桿於底
    板並設有兩個以上的固定部；以及複數個吊掛滑塊，各吊掛
    滑塊包括一基座及一由該基座朝外伸設而可供定位手工具的
    吊掛元件，其中該基座於上、下端緣各形成一受勾臂夾持定
    位的滑動部而可於滑軌桿上橫向滑移，該吊掛元件係由兩勾
    臂之間而由該基座朝外伸設；所述各吊掛元件係一塊體，並
    且所述吊掛滑塊以兩個為一組，於各相鄰吊掛元件間的相對
    面各凹設一弧形定位槽。
  10.一種手工具吊架，其係包括：一滑軌桿，該滑軌桿係於一橫
    長形底板的上、下端緣各形成一道勾臂構成，該滑軌桿於底
    板兩端並各設有一固定部；複數個吊掛滑塊，各吊掛滑塊包
    括一基座及一由該基座朝外伸設的吊掛元件，其中該基座於
    上、下端各伸形成一受勾臂夾持定位的滑動部而可於滑軌桿
    上橫向滑移，各吊掛元件係一塊體，並垂直穿設有一可供螺
    絲起子桿部插掣的容置孔，各吊掛元件並由兩勾臂之間而由
    該基座朝外伸設；一基板，該基板於上側穿設有一吊掛孔，
    並且將該滑軌桿以可拆卸的方式結合於該基板的下側，基板
    於較固定滑軌桿處為高之處，於表面配合吊掛滑塊的數量及
    位置，由表面水平且等間隔地向外伸設一抵板，並且該基板
    於較伸設各抵板處為高的左、右兩端，分別設有一插槽；以
    及一壓條，該壓條係跨設於各抵板的上方，該壓條兩端各形
    成有一插扣，並以各插扣插掣定位於各插槽中，該壓條並於
    對應各抵板上方的位置，間隔形成有複數個對應抵板數量的
    固定槽；所述各容置孔於相對的兩側分別向外設有一切槽，
    兩切槽的開口係相對。
  11.如申請專利範圍第10項所述之手工具吊架，其中，所述固定
    部為一固定孔，設有兩固定件分別穿過各固定部而將該滑軌
    桿固定於該基板上；所述勾臂於內側形成圓弧形的滑動槽，
    所述基座為一ㄑ形的板體，且兩滑動部對應各滑動槽而設為
    圓桿狀大頭部。
  12.一種手工具吊架，其係包括：一滑軌桿，該滑軌桿係於一橫
    長形底板的上、下端緣各形成一道勾臂構成，該滑軌桿於底
    板兩端並各設有一固定部；複數個吊掛滑塊，各吊掛滑塊包
    括一基座及一由該基座朝外伸設的吊掛元件，其中該基座於
    上、下端各伸形成一受勾臂夾持定位的滑動部而可於滑軌桿
    上橫向滑移，各吊掛元係一塊體，並垂直穿設有一可供螺絲
    起子桿部插掣的容置孔，各吊掛元件並由兩勾臂之間而由該
    基座朝外伸設；一基板，該基板於上側穿設有一吊掛孔，並
    且將該滑軌桿以可拆卸的方式結合於該基板的下側，基板於
    較固定滑軌桿處為高之處，於表面配合吊掛滑塊的數量及位
    置，由表面水平且等間隔地向外伸設一抵板，並且該基板於
    較伸設各抵板處為高的左、右兩端，分別設有一插槽；以及
    一壓條，該壓條係跨設於各抵板的上方，該壓條兩端各形成
    有一插扣，並以各插扣插掣定位於各插槽中，該壓條並於對
    應各抵板上方的位置，間隔形成有複數個對應抵板數量的固
    定槽；所述固定部為一固定孔，設有兩固定件分別穿過各固
    定部而將該滑軌桿固定於該基板上；所述勾臂於內側形成圓
    弧形的滑動槽，所述基座為一ㄑ形的板體，且兩滑動部對應
    各滑動槽而設為圓桿狀大頭部。
  (二)證據2或證據2、4之組合均足以證明系爭專利申請專利範圍
    第1項不具進步性：
  1.系爭專利申請專利範圍第1項與證據2相較，系爭專利係一種
    手工具吊架，包括：一滑軌桿（對應證據2之固定架30），
    該滑軌桿係於一橫長形底板（對應證據2之凹形滑槽側壁部
    ）的上、下端緣各形成一道勾臂構成（證據2之固定架30上
    、下端緣亦形成呈內凹狀之勾臂），該滑軌桿於底板並設有
    兩個以上的固定部（證據2固定架30之側設有兩處可供螺釘
    螺固之孔）；以及複數個吊掛滑塊（對應證據2之插頭40）
    ，各吊掛滑塊包括一基座（對應證據2插頭40之底板41）及
    一由該基座朝外伸設而可供定位手工具的吊掛元件（證據2
    之插頭40係由底板41朝外伸設出可供套筒3插固之吊掛元件
    ），其中該基座於上、下端緣各形成一受勾臂夾持定位的滑
    動部而可於滑軌桿上橫向滑移，該吊掛元件係由兩勾臂之間
    而由該基座朝外伸設；所述滑軌桿於底板兩端分別設有一所
    述固定部，且各固定部為一固定孔，所述勾臂於內側形成圓
    弧形的滑動槽，所述基座為一ㄑ形的板體，且兩滑動部對應
    各滑動槽而設為圓桿狀大頭部。
  2.承上，證據2已揭示系爭專利請求項1之大部份結構，兩者之
    結構差異僅為：「勾臂於內側形成圓弧形的滑動槽」、「基
    座為一ㄑ形的板體」、「兩滑動部對應各滑動槽而設為圓桿
    狀大頭部」，惟系爭專利「勾臂於內側形成圓弧形的滑動槽
    」與「兩滑動部對應各滑動槽而設為圓桿狀大頭部」之對應
    性設計，目的在於「基座(21)係ㄑ形板體，並於上、下端各
    對應勾臂(12)的滑動槽(121)形成一受勾臂(12)夾持定位於
    內的圓桿狀滑動部(211)，藉此，吊掛滑塊(20A)以可滑移形
    態卡掣於滑軌桿(10)的兩勾臂(12)之間而可橫向滑移」（系
    爭專利說明書第8頁第10行起、第11頁第11行起），而該證
    據2固定架30以其凹形滑槽31供插頭40卡接，且固定架兩側
    具導角、配合插頭底板41向兩側凸出呈圓弧端（第3圖）設
    計，以利於卡接在滑槽內並遂行插頭位置之調整，故系爭專
    利與證據2兩者雖有構件之型態上有些許差異，然證據2之凹
    形滑槽31與插頭40間仍能達到卡接及位置之調整之效果。
  3.原告雖主張「系爭專利『圓弧形的滑動槽』係能完整包覆『
    圓桿狀端部』的設計」、「系爭專利『基座為一ㄑ形板體』
    特徵在於板體的後端為凹口，且前端為朝前凸出的形態」云
    云，然該等形態變化並未超出證據2之凹形滑槽31與插頭40
    構件及其連結關係所達成之嵌滑效果，僅是形狀上之簡易改
    變，故系爭專利申請專利範圍第1項自為其所屬技術領域中
    具有通常知識者依證據2之技術所能輕易完成，原告主張並
    不足採。
  4.證據4係一種套筒吊掛架構造，其承座20之滑板21為配合其
    吊掛架10之凹槽11的形式，滑板21呈現內凹狀（即原告所稱
    「階級的形狀」），雖證據4之滑板21形狀與系爭專利「基
    座為一ㄑ形板體」尚有差異，然證據4滑板21採內凹狀與吊
    掛架10之凹槽11組配，仍係在達成嵌滑之效果，又證據2可
    證明系爭專利申請專利範圍第1項不具進步性已如前述，故
    組合證據2、4亦可證明系爭專利申請專利範圍第1項不具進
    步性。
  (三)證據2、3或證據2、3、4之組合無法證明系爭專利申請專利
    範圍第2項不具進步性：
  1.系爭專利申請專利範圍第2項係附屬於第1項，其進一步界定
    之技術特徵為「其中，所述吊掛元件係一塊體，並垂直穿設
    有一可供螺絲起子桿部插掣的容置孔，各容置孔於相對的兩
    側分別向外設有一切槽，兩切槽的開口係相對。」查系爭專
    利將容置孔採切槽設計之目的在於「配合兩切槽供平口螺絲
    起子的前端通過，當平口螺絲起子插入後，經水平旋轉一定
    的角度，使得平口螺絲起子的外端無法正對兩切槽，因而無
    法自容置槽內拔出，具有良好的固定效果，並且由於吊掛滑
    塊可於滑軌桿上滑移位置，具有可讓使用者隨意擺放定位螺
    絲起子的功效。」（見系爭專利說明書第9頁倒數第2行起）
    ，對照證據3之彈片(20)則如其習知技術（第一圖）之可撓
    性定位環(2)的作用，藉由定位環(2)之彈性將手工具(3) 夾
    掣於兩定位環(2)間，因此，證據3之彈片20並無系爭專利藉
    由在容置孔中設相對開口之切槽以供螺絲起子桿部插掣並防
    止脫出之功效，被告辯稱「系爭專利『容置孔、切槽』特徵
    為證據3『彈片（20）、上前壁（113）、下前壁（114 ）圍
    成容置孔』之形狀等效轉用」云云，並不足採。又系爭專利
    此一防止螺絲起子桿部脫出之設計亦未見於證據2、4，故原
    處分及訴願決定認定證據2、3之組合或證據2、3、4之組合
    足以證明系爭專利聲請專利範圍第2項不具進步性，即有違
    誤。
  (四)證據2、3之組合無法證明系爭專利申請專利範圍第3項不具
    進步性：
    茲比較系爭專利申請專利範圍第3項與證據2及證據3，系爭
    專利關於「吊掛元件係一塊體，並垂直穿設有一可供螺絲起
    子桿部插掣的容置孔，各容置孔於相對的兩側分別向外設有
    一切槽，兩切槽的開口係相對」之技術特徵並非證據3「彈
    片（20）、上前壁（113）、下前壁（114）圍成容置孔」所
    揭示結構之等效轉用，已如前述，證據2亦無上開結構，則
    系爭專利藉由「容置孔、切槽」以防止螺絲起子桿部脫出之
    設計既未見於證據2、3，故原處分及訴願決定認定證據2、3
    之組合足以證明系爭專利聲請專利範圍第3項不具進步性，
    即有違誤。
  (五)證據2、4之組合足以證明系爭專利申請專利範圍第4、5項不
    具進步性：
  1.系爭專利申請專利範圍第4項附屬於第1項，其進一步界定之
    技術特徵為「所述吊掛元件係一長形塊體，並於自由端朝上
    伸設一掛勾」查證據4係一種套筒吊掛架構造，主要是在一
    吊掛架上套設有多數之承座，其用以與套筒套設定位之承座
    （20），其底部桿體亦延設有掛勾元件。原告雖主張系爭專
    利掛勾係由長形塊體之自由端朝上伸設，不同於證據4之掛
    勾則是形成於承座（20）底部桿體底端，惟兩者位置差異尚
    不影響可達到之勾掛效果。又系爭專利申請專利範圍第1項
    為其所屬技術領域中具有通常知識者依證據2之先前技術所
    能輕易完成，已如前述，則將證據4之承座（20）或證據2之
    插頭改設成具有勾掛效果之掛勾元件乃屬簡易而無困難，故
    證據2、4之組合可證明系爭專利申請專利範圍第4項不具進
    步性。
  2.茲比較系爭專利申請專利範圍第5項與證據2及證據4，其中
    「一種手工具吊架，其係包括：一滑軌桿，該滑軌桿係於一
    橫長形底板的上、下端緣各形成一道勾臂構成，該滑軌桿於
    底板並設有兩個以上的固定部；以及複數個吊掛滑塊，各吊
    掛滑塊包括一基座及一由該基座朝外伸設而可供定位手工具
    的吊掛元件，其中該基座於上、下端緣各形成一受勾臂夾持
    定位的滑動部而可於滑軌桿上橫向滑移，該吊掛元件係由兩
    勾臂之間而由該基座朝外伸設」之技術特徵均揭露於證據2
    ，已如前揭六(二)所述，至於「所述吊掛元件係一長形塊體，
    並於自由端朝上伸設一掛勾」之技術特徵為證據4承座（20
    ）之簡易轉換，亦如前述，因此證據2、4之組合即可證明系
    爭專利申請專利範圍第5項為其所屬技術領域中具有通常知
    識者所能輕易完成。又更正後系爭專利申請專利範圍第5項
    並未界定「勾臂於內側形成圓弧形的滑動槽，基座為一ㄑ形
    的板體」之技術特徵，原處分將該技術特徵納入聲請專利範
    圍中而為比對，雖屬不當，然其結論與本院並無二致，此部
    分仍應予維持，附此敘明。
  (六)證據2、5之組合或證據2、4、5之組合足以證明系爭專利申
    請專利範圍第6項不具進步性：
  1.系爭專利申請專利範圍第6項係附屬於第1項，其進一步界定
    之技術特徵為「所述吊掛元件係由所述基座朝外伸設的水平
    板體，於頂面中央朝上伸設一定位柱，並於自由端向下伸設
    一表面形成尺寸標示的標示鰭片」查證據5揭示一種用以安
    裝及展示扳手套筒之托架，其本體（10）具平面狀之基壁及
    基壁前緣向上凸起之一體形成之唇部（22），在基壁向上方
    凸起且與該背壁相隔開之安裝柱26，用以使套筒銜合於其上
    ，則該證據5之唇部（22）具有可供尺寸標示或說明貼覆之
    功能，亦即可對應於系爭專利之「標示鰭片」。原告雖主張
    證據5之定位柱（26）係配合螺絲以固死套筒，而與系爭專
    利之開放式定位柱用途有別云云，然具有通常知識者可輕易
    選擇將套筒直接插置於證據5之定位柱（26）即可，無需以
    螺絲固死套筒。原告另主張系爭專利之「標示鰭片」與證據
    5 之唇部（22）有開放式及封閉式之差異云云，然證據5之
    唇部（22）向上則具有減少基壁下方空間之優點，此屬標示
    板方向之選擇而已，系爭專利將「標示鰭片」採由水平板體
    自由端向下伸設，對手工具吊架技術領域中具有通常知識者
    而言並無困難。
  2.系爭專利申請專利範圍第1項可為其所屬技術領域中具有通
    常知識者依證據2或組合證據2、4之技術所能輕易完成已如
    前述，則將相同於用以供扳手套筒安裝及展示結構之技術領
    域之證據5作構件上之組合並無困難，故證據2、5之組合或
    證據2、4、5之組合亦可證明系爭專利申請專利範圍第6項不
    具進步性。
  (七)證據21或證據2、5之組合或證據2、5、21之組合足以證明系
    爭專利申請專利範圍第7項不具進步性：
  1.茲比較系爭專利申請專利範圍第7項與證據21，系爭專利係
    包括：一滑軌桿（對應證據21之滑軌桿10），該滑軌桿係於
    一橫長形底板的上、下端緣各形成一道勾臂構成（證據21供
    吊掛滑塊1或12嵌滑之滑軌桿10處），該滑軌桿於底板並設
    有兩個以上的固定部（對應證據21定位孔13）；以及複數個
    吊掛滑塊（對應證據21供吊掛滑塊1或12），各吊掛滑塊包
    括一基座及一由該基座朝外伸設而可供定位手工具的吊掛元
    件（對應證據21之吊掛滑塊1或12及供套筒固定之方形柱體
    ），其中該基座於上、下端緣各形成一受勾臂夾持定位的滑
    動部而可於滑軌桿上橫向滑移（證據21圖2顯示其吊掛滑塊
    12嵌滑之滑軌桿10），該吊掛元件係由兩勾臂之間而由該基
    座朝外伸設；所述吊掛元件係由所述基座朝外伸設的水平板
    體，於頂面中央朝上伸設一定位柱（證據21吊掛滑塊1或12
    以方形柱體供套筒固定），並於自由端向下伸設一表面形成
    尺寸標示的標示鰭片（對應證據21之標示鰭片14）。故系爭
    專利申請專利範圍第7項之技術特徵與證據21相較，顯為其
    所屬技術領域中具有通常知識者依申請前之先前技術所能輕
    易完成，不具進步性。
  2.茲比較系爭專利申請專利範圍第7項與證據2及證據5，系爭
    專利「一種手工具吊架，其係包括：一滑軌桿，該滑軌桿係
    於一橫長形底板的上、下端緣各形成一道勾臂構成，該滑軌
    桿於底板並設有兩個以上的固定部；以及複數個吊掛滑塊，
    各吊掛滑塊包括一基座及一由該基座朝外伸設而可供定位手
    工具的吊掛元件，其中該基座於上、下端緣各形成一受勾臂
    夾持定位的滑動部而可於滑軌桿上橫向滑移，該吊掛元件係
    由兩勾臂之間而由該基座朝外伸設」之技術特徵均揭露於證
    據2，已如前揭六(二)所述，至於「所述吊掛元件係由所述基
    座朝外伸設的水平板體，於頂面中央朝上伸設一定位柱，並
    於自由端向下伸設一表面形成尺寸標示的標示鰭片」之技術
    特徵為證5所揭露、並為所屬技術領域具通常知識者所得輕
    易完成等情，亦已如前揭六(六)1.所述，因此組合證據2、5可
    證明系爭專利申請專利範圍第7項不具進步性。
  3.承上所述，證據21或證據2、5之組合均可證明系爭專利聲請
    專利範圍第7項不具進步性，則證據2、5及21之組合益足以
    證明系爭專利申請專利範圍第7項所界定之技術特徵，乃為
    其所屬技術領域中具有通常知識者依申請前之先前技術所能
    輕易完成，系爭專利申請專利範圍第7項自不具進步性。又
    更正後系爭專利申請專利範圍第7項並未界定「勾臂於內側
    形成圓弧形的滑動槽，基座為一ㄑ形的板體」之技術特徵，
    原處分將該技術特徵納入申請專利範圍中而為比對，雖屬不
    當，然其結論與本院並無二致，此部分仍應予維持，附此敘
    明。
  (八)證據2、3之組合或證據2、3、4之組合或證據2、11之組合或
    組合證據2、4、11均足以證明系爭專利申請專利範圍第8項
    不具進步性：
  1.系爭專利申請專利範圍第8項係附屬於第1項，其進一步界定
    之技術特徵為「所述各吊掛元件係一塊體，並且所述吊掛滑
    塊以兩個為一組，於各相鄰吊掛元件間的相對面各凹設一弧
    形定位槽。」被告雖辯稱系爭專利弧形定位槽特徵已為證據
    6弧形定位槽 (214)所揭露云云，惟查，系爭專利係藉由兩
    相對面各具凹狀之弧形定位槽對工具形成夾固，故具有依工
    具件大小作調整之緊迫卡掣效果，然證據6並無可大小調移
    之設計，且系爭專利此一可依工具件大小作調整之兩相對弧
    形定位槽之設計亦未見於證據2、4，故原處分及訴願決定認
    定證據2、6之組合或證據2、4、6之組合足以證明系爭專利
    申請專利範圍第8項不具進步性，即有違誤。
  2.惟查，證據3揭示有彈片 (20)（即習知技術之定位環2）構
    件，藉由該等定位環 (2)或彈片 (20)之彈性將手工具(3)夾
    持於兩定位環 (2)或彈片 (20)間，故證據3之定位環 (2)或
    彈片(20)在形狀上雖未採兩相對弧形定位槽設計，惟其具有
    對被夾持之手工具無選擇性，且任意兩個定位環或彈片間皆
    可調整相對位置以達到夾持工具之效果。又系爭專利聲請專
    利範圍第1項為其所屬技術領域中具有通常知識者，依證據
    2或證據2、4之組合所能輕易完成，已如前述，則證據2、3
    之組合或證據2、3、4之組合均可證明系爭專利申請專利範
    圍第8項不具進步性。
  3.再者，證據11之第1圖顯示兩定位鉗塊3相對形成弧形凹槽7
    ，第2圖則顯示定位鉗塊3具有凹槽9，而當該定位鉗塊3繞一
    軸線33轉動90或180度時，則形成如第3、4圖以弧形凹槽10
    向上撐持或左右夾持工具之手段（見NO1卷(二)第79、80頁）
    ，可藉由旋轉該鉗塊3，使相鄰二鉗塊3之間之弧形凹槽7（
    或9或10），形成對不同尺寸的手工具形成不同大小的夾持
    或收置空間，故系爭專利所述之「吊掛滑塊以兩個為一組，
    於各相鄰吊掛元件間的相對面各凹設一弧形定位槽」結構，
    已為相同技術領域之證據11所揭示。原告雖主張證據11會因
    螺絲穿過孔5露出於弧形凹槽7，而對弧形凹槽7產生干涉致
    無法供工具6容置云云，然依原告就證據11所提譯本第10 頁
    第10行至14行所述：「保持顎夾3藉由螺桿可拆卸地繫固至
    配置於一個此凹槽4中之滑塊41。可自外部通孔5接取該等螺
    桿，以便使保持顎夾3在支撐軌道2上之拆卸及調整成為可能
    。保持顎夾3設有許多凹座。保特顎夾適於圍繞大體垂直於
    支撐樑之軸線33旋轉。」（見本院卷第274頁），由此可徵
    證據11之穿孔並非供一螺桿由前至後穿設，而係供起子工具
    穿過，俾將一螺絲螺鎖於滑塊41後再將起子工具抽出，以構
    成「保持顎夾3藉由螺桿可拆卸地繫固至配置於一個此凹槽4
    中之滑塊41」之螺固、鬆脫調整使用，原告主張證據11無法
    實施云云，並不足採。又系爭專利申請專利範圍第1項為其
    所屬技術領域中具有通常知識者依證據2或組合證據2、4之
    技術所能輕易完成，已如前述，則將相同於用以供扳手套筒
    安裝及展示結構之技術領域的證據11作構件上之組合並無困
    難，故證據2、11之組合或證據2、4、11之組合均可證明系
    爭專利申請專利範圍第8項不具進步性。
  (九)證據2、3之組合或證據2、11之組合足以證明系爭專利申請
    專利範圍第9項不具進步性：
  1.茲比較系爭專利申請專利範圍第9項與證據2及證據6，系爭
    專利「一種手工具吊架，其係包括：一滑軌桿，該滑軌桿係
    於一橫長形底板的上、下端緣各形成一道勾臂構成，該滑軌
    桿於底板並設有兩個以上的固定部；以及複數個吊掛滑塊，
    各吊掛滑塊包括一基座及一由該基座朝外伸設而可供定位手
    工具的吊掛元件，其中該基座於上、下端緣各形成一受勾臂
    夾持定位的滑動部而可於滑軌桿上橫向滑移，該吊掛元件係
    由兩勾臂之間而由該基座朝外伸設」之技術特徵雖揭露於證
    據2，已如前揭六(二)所述，惟證據2並未揭示有以兩相對面之
    弧形定位槽為夾持手段，至證據6雖揭示有「弧形定位槽214
    」以供螺絲起子70或扳手固持，然並無可大小調移之設計，
    已如前述，故證據2、6之組合無法證明系爭專利申請專利範
    圍第9項不具進步性。
  2.惟系爭專利申請專利範圍第9項之「所述各吊掛元件係一塊
    體，並且所述吊掛滑塊以兩個為一組，於各相鄰吊掛元件間
    的相對面各凹設一弧形定位槽」技術特徵已為證據3或證據
    11所揭露，業如前述，已如前揭六(八)所述，故證據2、3之組
    合或證據2、11之組合均足以證明系爭專利申請專利範圍第9
    項不具進步性。又更正後系爭專利申請專利範圍第9項並未
    界定「勾臂於內側形成圓弧形的滑動槽，基座為一ㄑ形的板
    體」之技術特徵，原處分將該技術特徵納入申請專利範圍中
    而為比對，雖屬不當，然其結論與本院並無二致，此部分仍
    應予維持，附此敘明。
  (十)證據2、3、7之組合無法證明系爭專利申請專利範圍第10項
    不具進步性：
  1.茲比較系爭專利申請專利範圍第10項與證據2、證據3及證據
    7，證據2、3並未揭示系爭專利之「基板」、「壓條」構件
    及其兩者間之連結手段，又系爭專利係於吊掛元件垂直穿設
    有一可供螺絲起子桿部插掣的容置孔，各容置孔於相對的兩
    側分別向外設有一相對切槽，則系爭專利對於所欲插掣之「
    螺絲起子」工具形成「螺絲起子插掣於吊掛滑塊上，並以握
    把受固定槽限制向前而定位，再以較細的頸部受抵板的凹弧
    部由後方抵靠，以上三點交錯方向的抵靠配合，使得當螺絲
    起子包裝於基板上時，由上方無法直接將其抽起，具有防盜
    的效果。」（系爭專利說明書第13頁第3行），因此系爭專
    利係藉由該「基板」、「壓條」、「抵板」及「吊掛元件」
    之手段而對特定工具「螺絲起子」構成三點交錯方向的抵靠
    配合，使得當螺絲起子包裝於基板上。而證據7則是將工具
    頭（21）嵌覆於置放凹槽（112）中，並無系爭專利之將吊
    掛元件垂直穿設成具有相對切槽之容置孔結構，則欲將證據
    2、3、7等不同之工具夾持手段運用於特定工具（「螺絲起
    子」）之固持，顯有結合上之困難，因此系爭專利聲請專利
    範圍第10項並非所屬技術領域中具有通常知識者組合證據2
    、3、7之技術所能輕易完成。
  2.被告雖辯稱：系爭專利之插槽可對應證據7之滑槽（113），
    系爭專利之壓條可對應證據7之套掣片（12），系爭專利之
    插扣可對應證據7之扣頭（131），系爭專利之固定槽可對應
    證據7之卡掣凹區（121）云云，惟系爭專利之插槽係供壓條
    兩端插扣插掣定位，而證據7之扣頭（131）乃屬獨立構件，
    並非形成於套掣片（12）之兩端，證據7係採在套掣片（12
    ）兩端設穿孔（124）以供扣頭（131）插固，兩者技術特徵
    並不相同，被告所辯並不足採。
  (十一)證據2、3、7或證據2、3、4、7之組合無法證明系爭專利申
    請專利範圍第11項不具進步性：
    系爭專利申請專利範圍第11項係附屬於第10項，其進一步界
    定之技術特徵為「所述固定部為一固定孔，設有兩固定件分
    別穿過各固定部而將該滑軌桿固定於該基板上；所述勾臂於
    內側形成圓弧形的滑動槽，所述基座為一ㄑ形的板體，且兩
    滑動部對應各滑動槽而設為圓桿狀大頭部。」惟證據2、3、
    7之組合無法證明系爭專利申請專利範圍第10項不具進步性
    ，已如前述，則組合證據2、3、7亦無法證明系爭專利申請
    專利範圍第11項不具進步性。至系爭專利申請專利範圍第11
    項進一步界定之「基座為一ㄑ形的板體」技術特徵縱已為證
    據4所揭露，惟證據2、3、7之組合無法證明系爭專利申請專
    利範圍第10項不具進步性，組合證據2、3、4、7亦無法證明
    系爭專利申請專利範圍第11項不具進步性，原處分及訴願決
    定認定證據2、3、7之組合或證據2、3、4、7之組合足以證
    明系爭專利申請專利範圍第11項不具進步性，即有違誤。
  (十二)證據2、3、7之組合或證據2、3、4、7之組合無法證明系爭
    專利申請專利範圍第12項不具進步性：
    茲比較系爭專利申請專利範圍第12項與證據2、證據3、證據
    4及證據7，證據2、3、4並未揭示系爭專利「基板」、「壓
    條」之技術特徵，又系爭專利係藉由該「基板」、「壓條」
    、「抵板」及「吊掛元件」之手段而對特定工具「螺絲起子
    」構成三點交錯方向的抵靠配合，使得當螺絲起子包裝於基
    板上，而證據7則是將工具頭嵌 (21)覆於置放凹槽 (112)，
    並無系爭專利之將吊掛元件垂直穿設成容置孔結構，則欲將
    證據2、3、7等不同之工具夾持手段運用於特定工具（「螺
    絲起子」）之固持，顯有結合上之困難，因此系爭專利申請
    專利範圍第12項並非所屬技術領域中具有通常知識者組合證
    據2、3、7之技術所能輕易完成。至系爭專利「基座為一ㄑ
    形的板體」技術特徵縱已為證據4所揭露，惟證據2、3、7之
    組合無法證明系爭專利申請專利範圍第12項不具進步性，且
    組合4份證據之技術特徵，更有組合上之困難，故組合證據2
    、3、4、7亦無法證明系爭專利申請專利範圍第12項不具進
    步性，原處分及訴願決定認定證據2、3、7之組合或證據2、
    3、4、7之組合足以證明系爭專利申請專利範圍第12項不具
    進步性，即有違誤。
七、綜上所述，如附表三所示之證據或證據組合分別足以證明系
    爭專利申請專利範圍第1項、第4至第9項不具進步性，惟如
    附表二編號3、4、11、12、13所示之證據或證據組合均無法
    證明系爭專利申請專利範圍第2項、第3項、第10項、第11項
    、第12項不具進步性，原處分及訴願決定認舉發證據能證明
    系爭專利所有請求項均不具進步性，應屬違誤，其因而未依
    專利審查基準第五篇第一章6.1舉發審定所載「僅部分請求
    項違反專利法之規定而致舉發成立者，應先依職權通知專利
    權人申復或更正說明書或圖式。經申復更正後能克服舉發成
    立之理由者，應審定舉發不成立；屆期未申復更正、申復不
    成立或不准更正者，應審定舉發成立，應撤銷專利權。」之
    規定（詳見2006年版5-1-45頁），先依職權通知原告申復或
    更正說明書或圖式，亦有違誤。從而，被告以系爭專利有違
    專利法第94條第4項進步性之規定，而為本件「舉發成立，
    應撤銷專利權」之處分，尚有違誤，訴願決定未加糾正而予
    維持，亦有未合。原告訴請撤銷訴願決定及原處分，為有理
    由，應予准許。
八、本件事證已明，兩造其餘主張或答辯，已與本院判決結果無
    涉，爰毋庸一一論列，併此敘明。
據上論結，本件原告之訴為有理由，依行政訴訟法第98條第1 項
前段，判決如主文。
中　　華　　民　　國　　100　 年　　9　　 月　　29　　日
                    智慧財產法院第一庭
                          審判長法　官  李得灶
 　　         　　　　　　　　　法　官　汪漢卿
     　　　　　　　             法　官  林欣蓉
上為正本係照原本作成。
如不服本判決，應於送達後20日內向本院提出上訴狀並表明上訴
理由，如於本判決宣示後送達前提起上訴者，應於判決送達後20
日內補提上訴理由書（須按他造人數附繕本）。
中　　華　　民　　國　　100　 年　　10　　月　　6　　 日
      　        　　　　　　　　書記官  周其祥